【裁判字號】    97,易,780
【裁判日期】    970505
【裁判案由】    毀損等
【裁判全文】
臺灣板橋地方法院刑事判決               97年度易字第780號
聲  請  人  臺灣板橋地方法院檢察署檢察官
被      告  甲○○
上列被告因毀損等案件，經檢察官提起公訴（96年度偵字第
15624 號），本院判決如下：
    主  文
甲○○毀棄丙○○所有之內衣褲肆套、上衣貳件、裙子壹件、褲
子貳件，足以生損害於他人，處拘役貳拾日，如易科罰金，以新
臺幣壹仟元折算壹日，減為拘役壹拾日，如易科罰金，以新臺幣
壹仟元折算壹日。
被訴妨害名譽部分無罪。
    事  實
一、甲○○與丙○○、郭松琳有感情糾葛，多次發生糾紛。甲○○於民國95年11月間某日，至郭松琳位於臺北市○○路458
    巷47弄49號4 樓住處，見丙○○所有之內衣褲4 套、上衣2
    件、裙子1 件、褲子2 件（聲請簡易判決處刑書誤載為衣物
    4 件）置放於該處，心生不滿，竟基於毀損之犯意，將上開
    衣物攜走，並於不詳時間、地點將上開衣物丟棄，致生損害
    於丙○○。
二、案經丙○○訴由臺北市政府警察局大安分局報請臺灣板橋地
    方法院檢察署檢察官偵查起訴。
    理  由
壹、有罪部分：
一、上揭事實，業據被告甲○○自白不諱，並經告訴人丙○○在
    偵查中指述歷歷及證人郭松琳證述屬實，復有支出明細表1
    張在卷可憑，足以佐證被告之自白與事實相符。本件事證明
    確，被告犯行洵堪認定，應依法論科。
二、核被告所為，係犯刑法第354 條之毀損罪。爰審酌被告如台
    灣高等法院被告前案紀錄表所示無前科之素行、犯罪之動機
    、目的、手段、所毀損財物價值、犯後坦承犯行之態度等一
    切情狀，量處如主文所示之刑，並諭知易科罰金折算標準，
    以資懲儆。被告犯罪時間係於96年4 月24日之前，且無中華
    民國96年罪犯減刑條例所定不得減刑之情形，爰依同條例第
    2 條第1 項第3 款規定減其宣告刑二分之一，併諭知減刑後
    易科罰金之折算標準。
貳、無罪部分
一、公訴意旨另以：被告甲○○意圖散布於眾，基於誹謗之犯意
    ，於95年12月19日13時45分許，以其所使用門號為00000000
    00號之行動電話傳送內容為「丙○○這可憐蟲，只會偷人老
    公、搶人男友、還裝無辜，難怪爸媽不要他！等著看他偷人
    的報應，他的胸罩還真小，機巴鬆、旅行社待那麼久，只學
    會偷人的把戲，破鞋沒人要（半夜睡不覺），沒事愛半夜找
    男人，破鞋沒人要」之簡訊至郭松琳友人乙○○使用之門號
    0000000000號行動電話，傳述上開足以貶損丙○○名譽之不
    實事項，因認被告涉犯刑法第310條第1項之誹謗罪嫌云云。
二、按犯罪事實應依證據認定之，無證據不得認定犯罪事實；又
    不能證明被告犯罪者，即應諭知無罪之判決，刑事訴訟法第
    154 條第2 項、第301 條第1 項分別定有明文。次按刑法第
    310 條第1 項誹謗罪之成立，須以行為人主觀上具有散布於
    眾之意圖始足當之，此觀諸該罪之構成要件自明，若無證據
    足資佐證被告有上開意圖，自難遽以誹謗罪相繩。
三、訊據被告固坦承有於上揭時、地傳送上開內容之簡訊予乙○○乙節，惟否認有何誹謗犯行，辯稱：我傳前述簡訊的目的
    是希望乙○○轉達丙○○郭松琳對她的評價等語。經查，被
    告除將上開內容之簡訊傳送予乙○○之外，並無證據證明其
    曾另傳給其他非丙○○之人，徵諸被告與告訴人丙○○共同
    認識之人應不僅止於乙○○，是自被告僅將簡訊傳送給乙○○之事實以觀，實難確認被告有散布於眾之意圖。又被告自
    承其與乙○○並非熟識之朋友，故衡情亦難認被告可期待收
    受簡訊之乙○○會將該簡訊再轉發給其他人。從而，核被告
    之行為，實與一般私下向特定友人或相識者道他人是非之情
    形無異，縱有不道德，亦因與誹謗罪之構成要件不符而不該
    當該罪。綜上所述，本件尚難認定被告確有將有損告訴人丙○○名譽之事散布於眾之意圖，揆諸前開說明及法條意旨，
    本院自應就此部分為無罪判決之諭知。
據上論斷，應依刑事訴訟法第299 條第1 項前段、第301 條第1
項，刑法第354 條、第41條第1 項前段，刑法施行法第1 條之1
，中華民國九十六年罪犯減刑條例第2 條第1 項第3 款、第7條
，判決如主文。
本案經檢察官陳伯均到庭執行職務。
中    華    民    國    97    年    5     月    5     日
                  刑事第十庭    法  官  歐陽漢菁
以上正本證明與原本無異
如不服本判決應於送達後10日內向本院提出上訴狀
                                書記官  李崇文
中    華    民    國    97    年    5     月    7     日
附錄本案論罪科刑法條全文：
刑法第354條：
毀棄、損壞前二條以外之他人之物，或致令不堪用，足以生損害
於公眾或他人者，處 2 年以下有期徒刑、拘役或 500 元以下罰
金。


司法院資訊處製作；財團法人民間司法改革基金會備份。
